【裁判字號】    95,易,3639
【裁判日期】    951221
【裁判案由】    加重竊盜
【裁判全文】
臺灣臺中地方法院刑事判決              95年度易字第3639號
公  訴  人  臺灣臺中地方法院檢察署檢察官
被      告  乙○○
                    （另案於臺灣臺中監獄執行中）
            甲○○
上列被告等因加重竊盜案件，經檢察官提起公訴（九十五年度偵
字第二三一○九號），被告於準備程序中就被訴事實為有罪之陳
述，經告以簡式審判之旨，並聽取意見後，本院合議庭裁定由受
命法官獨任進行簡式審判程序，判決如下：
    主    文
乙○○結夥三人以上竊盜，累犯，處有期徒刑捌月。扣案之釣錢
工具壹組沒收。
甲○○結夥三人以上竊盜，處有期徒刑陸月，如易科罰金，以新
臺幣壹仟元折算壹日。緩刑貳年，緩刑期內付保護管束。扣案之
釣錢工具壹組沒收。
    犯罪事實
一、乙○○前於民國九十三年間因違反槍砲彈藥刀械管制條例案
    件，經本院以九十三年度中簡字第七一三號判處有期徒刑三
    月，於九十三年五月三日確定；又於九十三年間因違反毒品
    危害防制條例案件，經本院以九十三年度易字第一五六八號
    分別判處有期徒刑十月、六月，應執行有期徒刑一年二月，
    於九十三年十一月十五日確定，上開三罪定應執行刑為有期
    徒刑一年六月確定，入監執行後，於九十五年二月二十六日
    縮刑期滿執行完畢。乙○○猶不知悔改，與甲○○、丙○○
    （俟到案後由本院另行審結）共同基於意圖為自己不法所有
    之犯意聯絡，由乙○○將釣魚線一條綁在打火機上，以雙面
    膠將一個新臺幣（下同）十元硬幣、一個五元硬幣、二個一
    元硬幣黏在釣魚線上，製作成釣錢工具一組，於九十五年十
    月十四日中午十二時五十分許，分別騎乘車牌號碼VOM-738
    輕型機車、M2H-219號重型機車至臺中縣清水鎮○○○路九
    五號之南清宮內，趁四下無人之際，由甲○○在旁把風，乙○○、丙○○以釣錢工具一組沾黏口香糖伸入廟內功德箱中
    黏取箱內之香油錢，以此方法竊取共一千二百元之香油錢，
    得手後，正欲離去之時，適為員警當場查獲而逮捕乙○○及
    甲○○，並扣得上開釣錢工具一組及現金一千二百元（現金
    部分業已發還南清宮主任委員丁○○），丙○○則趁隙騎乘
    車牌號碼M2H-219號重型機車逃匿。
二、案經臺中縣警察局清水分局移送臺灣臺中地方法院檢察署檢
    察官偵查起訴。
    理    由
一、訊據被告乙○○、甲○○對於上開犯罪事實均坦承不諱，並
    經證人丁○○於警詢時證述明確，且有釣錢工具一組扣案可
    證，復有贓物認領保管單一紙、照片七張及車籍作業系統－
    查詢認可資料二紙存卷可稽，足見被告乙○○、甲○○之自
    白均與事實相符，其上揭結夥三人以上竊盜之犯行，事證明
    確，洵堪認定。
二、按刑法上所謂結夥三人以上係指有共同犯罪之故意，結為一
    夥而言，把風行為，在排除犯罪障礙，助成犯罪之實現，在
    合同意思範圍內分擔犯罪行為之一部，故亦係共同正犯而應
    計入結夥之內（最高法院七十二年臺上字第三二０一號判決
    意旨參照），是本案由被告甲○○把風，由被告乙○○、同
    案被告丙○○下手實行竊盜行為，核被告乙○○、甲○○所
    為，均係犯刑法第三百二十一條第一項第四款之結夥三人以
    上竊盜罪。又被告乙○○前曾於九十三年間因違反槍砲彈藥
    刀械管制條例案件，經本院以九十三年度中簡字第七一三號
    判處有期徒刑三月，於九十三年五月三日確定；又於九十三
    年間因違反毒品危害防制條例案件，經本院以九十三年度易
    字第一五六八號分別判處有期徒刑十月、六月，應執行有期
    徒刑一年二月，於九十三年十一月十五日確定，上開三罪定
    應執行刑為有期徒刑一年六月確定，入監執行後，於九十五
    年二月二十六日縮刑期滿執行完畢之事實，有臺灣高等法院
    被告前案紀錄表及臺灣臺中地方法院檢察署刑案資料查註紀
    錄表各一份在卷足憑，其於五年內再故意犯本件有期徒刑以
    上之罪，應依刑法第四十七條第一項之規定，論以累犯，並
    加重其刑。爰審酌被告乙○○素行不佳，正值青年，體無殘
    缺，竟不思憑己身勞力賺取錢財，只圖不勞而獲，被告甲○○雖素行良好，然竟擔任把風工作使被告乙○○及同案被告
    丙○○得以竊取金錢，缺乏對他人財產權需予以尊重之觀念
    ，均應加以非難，然衡酌被告乙○○、甲○○行竊所得一千
    二百元業已歸還，犯後均坦承犯行，態度尚稱良好等一切情
    狀，分別量處如主文所示之刑，並就被告甲○○部分諭知易
    科罰金之折算標準，以資懲儆。再被告甲○○前未有犯罪紀
    錄，有臺灣高等法院被告前案紀錄表、臺灣臺中地方法院檢
    察署刑案資料查註紀錄表各一份在卷足佐，其犯後坦承犯行
    ，尚有悔意，其經此教訓，當知警惕而無再犯之虞，且甫滿
    十八歲，雖自九十五年九月十九日休學，然有自九十六年二
    月一日復學之計畫等情，有臺中家商附設進修學校學生休學
    證明書一紙在卷可參，本院綜核各情，認對被告甲○○所宣
    告之刑，以暫不執行為適當，爰依刑法第七十四條第一項第
    一款規定，併予宣告緩刑二年，以啟自新。又被告甲○○於
    被告乙○○、同案被告丙○○以釣錢工具一組竊盜時，擔任
    把風工作，顯見其守法觀念淡薄，本院認應以專業之觀護人
    ，輔導其品性，爰依刑法第九十三條第一項之規定，令其於
    緩刑期內付保護管束，始符緩刑制度之良法美意。又扣案之
    釣錢工具一組，係被告乙○○所有供與被告甲○○、同案被
    告丙○○共犯本案竊案罪所用之物，爰依刑法第三十八條第
    一項第二款宣告沒收。
據上論斷，應依刑事訴訟法第二百七十三條之一第一項、第二百
九十九條第一項前段，刑法第三百二十一條第一項第四款、第四
十七條第一項、第四十一條第一項前段、第七十四條第一項第一
款、第九十三條第一項、第三十八條第一項第二款，刑法施行法
第一條之一第一項、第二項前段，判決如主文。
本案經檢察官戊○○到庭執行職務
中    華    民    國    95    年    12    月    21    日
                  刑事第十五庭    法  官  周瑞芬
上正本證明與原本無異。
如不服本判決，應於送達後十日內向本院提出上訴狀（須附繕本
），上訴於臺灣高等法院臺中分院。
                                  書記官  何俞瑩
中    華    民    國    95    年    12    月    21    日
附錄本判決論罪科刑法條
刑法第三百二十一條：
  犯竊盜罪而有左列情形之一者，處六月以上、五年以下有期徒
  刑：
  一、於夜間侵入住宅或有人居住之建築物、船艦或隱匿其內而
      犯之者。
  二、毀越門扇、牆垣或其他安全設備而犯之者。
  三、攜帶兇器而犯之者。
  四、結夥三人以上而犯之者。
  五、乘火災、水災或其他災害之際而犯之者。
  六、在車站或埠頭而犯之者。
  前項之未遂犯罰之。


司法院資訊處製作；財團法人民間司法改革基金會備份。
